Archives départementales de l'Ain
Etat Civil de la commune de Aranc
FRAD001_EC 2014
Document d'archives
- Aranc 1641 - 1643, FRAD001_EC LOT2470
  B; M; S; Aranc
- Aranc 1643 - 1650, FRAD001_EC LOT2471
- Aranc 1652 - 1655, FRAD001_EC LOT2472
- Aranc 1654 - 1658, FRAD001_EC LOT2473
- Aranc 1658 - 1658, FRAD001_EC LOT2474
- Aranc 1658 - 1662, FRAD001_EC LOT2475
- Aranc 1658 - 1679, FRAD001_EC LOT2476
- Aranc 1660 - 1662, FRAD001_EC LOT2477
- Aranc 1676 - 1679, FRAD001_EC LOT2478
- Aranc 1680 - 1680, FRAD001_EC LOT2479
- Aranc 1680 - 1684, FRAD001_EC LOT2480
- Aranc 1682 - 1684, FRAD001_EC LOT2481
- Aranc 1685 - 1689, FRAD001_EC LOT2482
- Aranc 1687 - 1688, FRAD001_EC LOT2483
- Aranc 1690 - 1690, FRAD001_EC LOT2484
- Aranc 1692 - 1694, FRAD001_EC LOT2485
- Aranc 1692 - 1698, FRAD001_EC LOT2486
- Aranc 1695 - 1702, FRAD001_EC LOT2487
- Aranc 1700 - 1704, FRAD001_EC LOT2488
- Aranc 1705 - 1706, FRAD001_EC LOT2489
- Aranc 1705 - 1709, FRAD001_EC LOT2490
- Aranc 1710 - 1714, FRAD001_EC LOT2491
- Aranc 1713 - 1717, FRAD001_EC LOT2492
- Aranc 1715 - 1719, FRAD001_EC LOT2493
- Aranc 1719 - 1720, FRAD001_EC LOT2494
- Aranc 1720 - 1724, FRAD001_EC LOT2495
- Aranc 1726 - 1729, FRAD001_EC LOT2496
- Aranc 1730 - 1734, FRAD001_EC LOT2497
- Aranc 1734 - 1739, FRAD001_EC LOT2498
- Aranc 1735 - 1739, FRAD001_EC LOT2499
- Aranc 1740 - 1744, FRAD001_EC LOT2500
- Aranc 1745 - 1749, FRAD001_EC LOT2501
- Aranc 1750 - 1754, FRAD001_EC LOT2502
- Aranc 1754 - 1755, FRAD001_EC LOT2503
- Aranc 1755 - 1759, FRAD001_EC LOT2504
- Aranc 1759 - 1760, FRAD001_EC LOT2505
- Aranc 1760 - 1764, FRAD001_EC LOT2506
- Aranc 1764 - 1765, FRAD001_EC LOT2507
- Aranc 1765 - 1768, FRAD001_EC LOT2508
- Aranc 1769 - 1771, FRAD001_EC LOT2509
- Aranc 1771 - 1772, FRAD001_EC LOT2510
- Aranc 1772 - 1774, FRAD001_EC LOT2511
- Aranc 1774 - 1775, FRAD001_EC LOT2512
- Aranc 1775 - 1777, FRAD001_EC LOT2513
- Aranc 1777 - 1778, FRAD001_EC LOT2514
- Aranc 1778 - 1780, FRAD001_EC LOT2515
- Aranc 1780 - 1781, FRAD001_EC LOT2516
- Aranc 1781 - 1783, FRAD001_EC LOT2517
- Aranc 1783 - 1784, FRAD001_EC LOT2518
- Aranc 1784 - 1786, FRAD001_EC LOT2519
- Aranc 1787 - 1789, FRAD001_EC LOT2520
- Aranc 1790 - 1792, FRAD001_EC LOT2521
- Aranc 1792 - 1792, FRAD001_EC LOT2522
- Aranc 1793 - 1794, An II; FRAD001_EC LOT2523
  N; M; D; Aranc
- Aranc 1793 - 1795, An II - An III; FRAD001_EC LOT2524
- Aranc 1793 - 1796, An II - An IV; FRAD001_EC LOT2525
  D; Aranc
- Aranc 1793 - 1796, An II - An IV; FRAD001_EC LOT2526
  M; Aranc
- Aranc 1793 - 1796, An II - An IV; FRAD001_EC LOT2527
  N; Aranc
- Aranc 1793 - 1796, An II - An IV; FRAD001_EC LOT2528
  P; Aranc
- Aranc 1793 - 1801, An II - An X; FRAD001_EC LOT2529
  M; D; Aranc
- Aranc 1794 - 1796, An III - An IV; FRAD001_EC LOT2530
- Aranc 1795 - 1798, An IV - An VI; FRAD001_EC LOT2531
- Aranc 1796 - 1800, An V - An VIII; FRAD001_EC LOT2532
- Aranc 1796 - 1800, An V - An VIII; FRAD001_EC LOT2533
- Aranc 1796 - 1800, An V - An VIII; FRAD001_EC LOT2534
- Aranc 1796 - 1800, An V - An VIII; FRAD001_EC LOT2535
- Aranc 1798 - 1799, An VII; FRAD001_EC LOT2536
- Aranc 1799 - 1800, An VIII; FRAD001_EC LOT2537
  N; M; Aranc
- Aranc 1799 - 1801, An VIII - An IX; FRAD001_EC LOT2538
- Aranc 1800 - 1802, An IX - An X; FRAD001_EC LOT2539
- Aranc 1800 - 1802, An IX - An X; FRAD001_EC LOT2540
- Aranc 1800 - 1802, An IX - An X; FRAD001_EC LOT2541
- Aranc 1800 - 1802, An IX - An X; FRAD001_EC LOT2542
- Aranc 1800 - 1802, An IX - An X; FRAD001_EC LOT2543
- Aranc 1802 - 1804, An XI - An XII; FRAD001_EC LOT2544
- Aranc 1802 - 1806, An XI - 1806; FRAD001_EC LOT2545
- Aranc 1802 - 1806, An XI - 1806; FRAD001_EC LOT2546
- Aranc 1802 - 1806, An XI - 1806; FRAD001_EC LOT2547
- Aranc 1802 - 1812, An XI - 1812; FRAD001_EC LOT2548
  tables décennales; Aranc
- Aranc 1802 - 1812, An XI - 1812; FRAD001_EC LOT2549
  tables décennales; N; Aranc
- Aranc 1803 - 1805, An XII - An XIII; FRAD001_EC LOT2550
- Aranc 1804 - 1806, An XIII - 1806; FRAD001_EC LOT2551
- Aranc 1804 - 1806, An XIII - 1806; FRAD001_EC LOT2552
- Aranc 1806 - 1807, FRAD001_EC LOT2553
- Aranc 1806 - 1815, FRAD001_EC LOT2554
- Aranc 1807 - 1808, FRAD001_EC LOT2555
- Aranc 1807 - 1810, FRAD001_EC LOT2556
- Aranc 1807 - 1810, FRAD001_EC LOT2557
- Aranc 1807 - 1810, FRAD001_EC LOT2558
- Aranc 1809 - 1810, FRAD001_EC LOT2559
- Aranc 1811 - 1812, FRAD001_EC LOT2560
- Aranc 1811 - 1812, FRAD001_EC LOT2561
- Aranc 1811 - 1812, FRAD001_EC LOT2562
- Aranc 1811 - 1812, FRAD001_EC LOT2563
- Aranc 1813 - 1814, FRAD001_EC LOT2564
- Aranc 1813 - 1816, FRAD001_EC LOT2565
- Aranc 1813 - 1816, FRAD001_EC LOT2566
- Aranc 1813 - 1816, FRAD001_EC LOT2567
- Aranc 1813 - 1822, FRAD001_EC LOT2568
- Aranc 1813 - 1822, FRAD001_EC LOT2569
- Aranc 1815 - 1816, FRAD001_EC LOT2570
- Aranc 1815 - 1816, FRAD001_EC LOT2571
  P; M; Aranc
- Aranc 1817 - 1818, FRAD001_EC LOT2572
- Aranc 1817 - 1820, FRAD001_EC LOT2573
- Aranc 1817 - 1820, FRAD001_EC LOT2574
- Aranc 1817 - 1820, FRAD001_EC LOT2575
- Aranc 1819 - 1820, FRAD001_EC LOT2576
- Aranc 1821 - 1821, FRAD001_EC LOT2577
- Aranc 1821 - 1822, FRAD001_EC LOT2578
- Aranc 1821 - 1822, FRAD001_EC LOT2579
- Aranc 1821 - 1822, FRAD001_EC LOT2580
- Aranc 1822 - 1822, FRAD001_EC LOT2581
  N; M; D; P; Aranc
- Aranc 1822 - 1823, FRAD001_EC LOT2582
- Aranc 1823 - 1823, FRAD001_EC LOT2583
- Aranc 1823 - 1824, FRAD001_EC LOT2584
- Aranc 1823 - 1825, FRAD001_EC LOT2585
- Aranc 1823 - 1825, FRAD001_EC LOT2586
- Aranc 1823 - 1825, FRAD001_EC LOT2587
- Aranc 1823 - 1832, FRAD001_EC LOT2588
- Aranc 1824 - 1824, FRAD001_EC LOT2589
- Aranc 1825 - 1825, FRAD001_EC LOT2590
- Aranc 1825 - 1826, FRAD001_EC LOT2591
- Aranc 1826 - 1826, FRAD001_EC LOT2592
- Aranc 1826 - 1827, FRAD001_EC LOT2593
- Aranc 1826 - 1828, FRAD001_EC LOT2594
- Aranc 1826 - 1828, FRAD001_EC LOT2595
- Aranc 1826 - 1828, FRAD001_EC LOT2596
- Aranc 1827 - 1827, FRAD001_EC LOT2597
- Aranc 1828 - 1828, FRAD001_EC LOT2598
- Aranc 1829 - 1829, FRAD001_EC LOT2599
- Aranc 1829 - 1831, FRAD001_EC LOT2600
- Aranc 1829 - 1831, FRAD001_EC LOT2601
- Aranc 1829 - 1831, FRAD001_EC LOT2602
- Aranc 1830 - 1830, FRAD001_EC LOT2603
- Aranc 1831 - 1831, FRAD001_EC LOT2604
- Aranc 1832 - 1832, FRAD001_EC LOT2605
- Aranc 1832 - 1832, FRAD001_EC LOT2606
- Aranc 1832 - 1832, FRAD001_EC LOT2607
- Aranc 1832 - 1832, FRAD001_EC LOT2608
- Aranc 1833 - 1833, FRAD001_EC LOT2609
- Aranc 1833 - 1835, FRAD001_EC LOT2610
- Aranc 1833 - 1835, FRAD001_EC LOT2611
- Aranc 1833 - 1835, FRAD001_EC LOT2612
- Aranc 1833 - 1842, FRAD001_EC LOT2613
- Aranc 1833 - 1842, FRAD001_EC LOT2614
- Aranc 1833 - 1842, FRAD001_EC LOT2615
- Aranc 1834 - 1834, FRAD001_EC LOT2616
- Aranc 1835 - 1835, FRAD001_EC LOT2617
- Aranc 1836 - 1836, FRAD001_EC LOT2618
- Aranc 1836 - 1837, FRAD001_EC LOT2619
- Aranc 1836 - 1838, FRAD001_EC LOT2620
- Aranc 1836 - 1838, FRAD001_EC LOT2621
- Aranc 1836 - 1838, FRAD001_EC LOT2622
- Aranc 1837 - 1837, FRAD001_EC LOT2623
- Aranc 1838 - 1838, FRAD001_EC LOT2624
- Aranc 1839 - 1839, FRAD001_EC LOT2625
- Aranc 1839 - 1841, FRAD001_EC LOT2626
- Aranc 1839 - 1841, FRAD001_EC LOT2627
- Aranc 1839 - 1841, FRAD001_EC LOT2628
- Aranc 1840 - 1840, FRAD001_EC LOT2629
- Aranc 1841 - 1841, FRAD001_EC LOT2630
- Aranc 1841 - 1842, FRAD001_EC LOT2631
- Aranc 1842 - 1842, FRAD001_EC LOT2632
- Aranc 1842 - 1842, FRAD001_EC LOT2633
- Aranc 1842 - 1842, FRAD001_EC LOT2634
- Aranc 1842 - 1842, FRAD001_EC LOT2635
- Aranc 1842 - 1843, FRAD001_EC LOT2636
- Aranc 1843 - 1843, FRAD001_EC LOT2637
- Aranc 1844 - 1844, FRAD001_EC LOT2638
- Aranc 1844 - 1845, FRAD001_EC LOT2639
- Aranc 1845 - 1845, FRAD001_EC LOT2640
- Aranc 1845 - 1846, FRAD001_EC LOT2641
- Aranc 1846 - 1846, FRAD001_EC LOT2642
- Aranc 1846 - 1847, FRAD001_EC LOT2643
- Aranc 1847 - 1847, FRAD001_EC LOT2644
- Aranc 1847 - 1848, FRAD001_EC LOT2645
- Aranc 1848 - 1848, FRAD001_EC LOT2646
- Aranc 1848 - 1849, FRAD001_EC LOT2647
- Aranc 1849 - 1849, FRAD001_EC LOT2648
- Aranc 1849 - 1850, FRAD001_EC LOT2649
- Aranc 1850 - 1850, FRAD001_EC LOT2650
- Aranc 1850 - 1851, FRAD001_EC LOT2651
- Aranc 1851 - 1851, FRAD001_EC LOT2652
- Aranc 1852 - 1852, FRAD001_EC LOT2653
- Aranc 1852 - 1853, FRAD001_EC LOT2654
- Aranc 1853 - 1853, FRAD001_EC LOT2655
- Aranc 1853 - 1854, FRAD001_EC LOT2656
- Aranc 1854 - 1854, FRAD001_EC LOT2657
- Aranc 1854 - 1855, FRAD001_EC LOT2658
- Aranc 1855 - 1855, FRAD001_EC LOT2659
- Aranc 1855 - 1856, FRAD001_EC LOT2660
- Aranc 1856 - 1856, FRAD001_EC LOT2661
- Aranc 1856 - 1857, FRAD001_EC LOT2662
- Aranc 1857 - 1857, FRAD001_EC LOT2663
- Aranc 1857 - 1858, FRAD001_EC LOT2664
- Aranc 1858 - 1858, FRAD001_EC LOT2665
- Aranc 1858 - 1859, FRAD001_EC LOT2666
- Aranc 1859 - 1859, FRAD001_EC LOT2667
- Aranc 1859 - 1860, FRAD001_EC LOT2668
- Aranc 1860 - 1860, FRAD001_EC LOT2669
- Aranc 1860 - 1861, FRAD001_EC LOT2670
- Aranc 1861 - 1861, FRAD001_EC LOT2671
- Aranc 1861 - 1862, FRAD001_EC LOT2672
- Aranc 1862 - 1862, FRAD001_EC LOT2673
- Aranc 1862 - 1863, FRAD001_EC LOT2674
- Aranc 1863 - 1863, FRAD001_EC LOT2675
- Aranc 1863 - 1864, FRAD001_EC LOT2676
- Aranc 1864 - 1864, FRAD001_EC LOT2677
- Aranc 1864 - 1865, FRAD001_EC LOT2678
- Aranc 1865 - 1865, FRAD001_EC LOT2679
- Aranc 1865 - 1866, FRAD001_EC LOT2680
- Aranc 1866 - 1866, FRAD001_EC LOT2681
- Aranc 1867 - 1867, FRAD001_EC LOT2682
- Aranc 1867 - 1868, FRAD001_EC LOT2683
- Aranc 1868 - 1868, FRAD001_EC LOT2684
- Aranc 1868 - 1869, FRAD001_EC LOT2685
- Aranc 1869 - 1869, FRAD001_EC LOT2686
- Aranc 1869 - 1870, FRAD001_EC LOT2687
- Aranc 1870 - 1870, FRAD001_EC LOT2688
- Aranc 1870 - 1871, FRAD001_EC LOT2689
- Aranc 1871 - 1871, FRAD001_EC LOT2690
- Aranc 1871 - 1872, FRAD001_EC LOT2691
- Aranc 1872 - 1872, FRAD001_EC LOT2692
- Aranc 1872 - 1873, FRAD001_EC LOT2693
- Aranc 1873 - 1873, FRAD001_EC LOT2694
- Aranc 1873 - 1874, FRAD001_EC LOT2695
- Aranc 1873 - 1882, FRAD001_EC LOT2696
  D; tables décennales; Aranc
- Aranc 1873 - 1882, FRAD001_EC LOT2697
- Aranc 1874 - 1874, FRAD001_EC LOT2698
- Aranc 1874 - 1875, FRAD001_EC LOT2699
- Aranc 1875 - 1875, FRAD001_EC LOT2700
- Aranc 1875 - 1876, FRAD001_EC LOT2701
- Aranc 1876 - 1876, FRAD001_EC LOT2702
- Aranc 1876 - 1877, FRAD001_EC LOT2703
- Aranc 1877 - 1877, FRAD001_EC LOT2704
- Aranc 1877 - 1878, FRAD001_EC LOT2705
- Aranc 1878 - 1878, FRAD001_EC LOT2706
- Aranc 1878 - 1879, FRAD001_EC LOT2707
- Aranc 1878 - 1882, FRAD001_EC LOT2708
- Aranc 1878 - 1882, FRAD001_EC LOT2709
- Aranc 1878 - 1882, FRAD001_EC LOT2710
- Aranc 1878 - 1882, FRAD001_EC LOT2711
- Aranc 1878 - 1882, FRAD001_EC LOT2712
- Aranc 1879 - 1879, FRAD001_EC LOT2713
- Aranc 1879 - 1880, FRAD001_EC LOT2714
- Aranc 1880 - 1880, FRAD001_EC LOT2715
- Aranc 1880 - 1881, FRAD001_EC LOT2716
- Aranc 1881 - 1881, FRAD001_EC LOT2717
- Aranc 1882 - 1882, FRAD001_EC LOT2718
- Aranc 1882 - 1883, FRAD001_EC LOT2719
- Aranc 1883 - 1883, FRAD001_EC LOT2720
- Aranc 1883 - 1884, FRAD001_EC LOT2721
- Aranc 1883 - 1887, FRAD001_EC LOT2722
- Aranc 1883 - 1887, FRAD001_EC LOT2723
- Aranc 1883 - 1887, FRAD001_EC LOT2724
- Aranc 1883 - 1887, FRAD001_EC LOT2725
- Aranc 1883 - 1887, FRAD001_EC LOT2726
- Aranc 1883 - 1892, FRAD001_EC LOT2727
- Aranc 1883 - 1892, FRAD001_EC LOT2728
- Aranc 1884 - 1884, FRAD001_EC LOT2729
- Aranc 1884 - 1885, FRAD001_EC LOT2730
- Aranc 1885 - 1885, FRAD001_EC LOT2731
- Aranc 1885 - 1886, FRAD001_EC LOT2732
- Aranc 1886 - 1886, FRAD001_EC LOT2733
- Aranc 1886 - 1887, FRAD001_EC LOT2734
- Aranc 1887 - 1887, FRAD001_EC LOT2735
- Aranc 1887 - 1888, FRAD001_EC LOT2736
  D; N; Aranc
- Aranc 1887 - 1888, FRAD001_EC LOT2737
- Aranc 1888 - 1888, FRAD001_EC LOT2738
- Aranc 1888 - 1889, FRAD001_EC LOT2739
- Aranc 1888 - 1892, FRAD001_EC LOT2740
- Aranc 1888 - 1892, FRAD001_EC LOT2741
- Aranc 1888 - 1892, FRAD001_EC LOT2742
- Aranc 1888 - 1892, FRAD001_EC LOT2743
- Aranc 1888 - 1892, FRAD001_EC LOT2744
- Aranc 1889 - 1889, FRAD001_EC LOT2745
- Aranc 1889 - 1890, FRAD001_EC LOT2746
- Aranc 1890 - 1890, FRAD001_EC LOT2747
- Aranc 1890 - 1891, FRAD001_EC LOT2748
- Aranc 1891 - 1891, FRAD001_EC LOT2749
- Aranc 1891 - 1892, FRAD001_EC LOT2750
- Aranc 1892 - 1892, FRAD001_EC LOT2751
- Aranc 1892 - 1893, FRAD001_EC LOT2752
- Aranc 1893 - 1893, FRAD001_EC LOT2753
- Aranc 1893 - 1894, FRAD001_EC LOT2754
- Aranc 1894 - 1894, FRAD001_EC LOT2755
- Aranc 1894 - 1895, FRAD001_EC LOT2756
- Aranc 1895 - 1895, FRAD001_EC LOT2757
- Aranc 1895 - 1896, FRAD001_EC LOT2758
- Aranc 1896 - 1896, FRAD001_EC LOT2759
- Aranc 1897 - 1897, FRAD001_EC LOT2760
- Aranc 1897 - 1897, FRAD001_EC LOT2761
- Aranc 1897 - 1897, FRAD001_EC LOT2762
- Aranc 1898 - 1898, FRAD001_EC LOT2763
- Aranc 1898 - 1898, FRAD001_EC LOT2764
- Aranc 1898 - 1898, FRAD001_EC LOT2765
- Aranc 1899 - 1899, FRAD001_EC LOT2766
- Aranc 1899 - 1899, FRAD001_EC LOT2767
- Aranc 1899 - 1899, FRAD001_EC LOT2768
- Aranc 1900 - 1900, FRAD001_EC LOT2769
- Aranc 1900 - 1900, FRAD001_EC LOT2770
- Aranc 1900 - 1900, FRAD001_EC LOT2771
- Aranc 1901 - 1901, FRAD001_EC LOT2772
- Aranc 1901 - 1901, FRAD001_EC LOT2773
- Aranc 1901 - 1901, FRAD001_EC LOT2774
- Aranc 1902 - 1902, FRAD001_EC LOT2775
- Aranc 1902 - 1902, FRAD001_EC LOT2776
- Aranc 1902 - 1902, FRAD001_EC LOT2777
- Aranc 1903 - 1903, FRAD001_EC LOT2778
- Aranc 1903 - 1903, FRAD001_EC LOT2779
- Aranc 1903 - 1903, FRAD001_EC LOT2780
- Aranc 1904 - 1904, FRAD001_EC LOT2781
- Aranc 1904 - 1904, FRAD001_EC LOT2782
- Aranc 1904 - 1904, FRAD001_EC LOT2783
- Aranc 1905 - 1905, FRAD001_EC LOT2784
- Aranc 1905 - 1905, FRAD001_EC LOT2785
- Aranc 1905 - 1905, FRAD001_EC LOT2786
- Aranc 1906 - 1906, FRAD001_EC LOT2787
- Aranc 1906 - 1906, FRAD001_EC LOT2788
- Aranc 1906 - 1906, FRAD001_EC LOT2789
- Aranc 1907 - 1907, FRAD001_EC LOT2790
- Aranc 1907 - 1907, FRAD001_EC LOT2791
- Aranc 1907 - 1907, FRAD001_EC LOT2792
- Aranc 1908 - 1908, FRAD001_EC LOT2793
- Aranc 1908 - 1908, FRAD001_EC LOT2794
- Aranc 1908 - 1908, FRAD001_EC LOT2795
- Aranc 1909 - 1909, FRAD001_EC LOT2796
- Aranc 1909 - 1909, FRAD001_EC LOT2797
- Aranc 1909 - 1909, FRAD001_EC LOT2798
- Aranc 1910 - 1910, FRAD001_EC LOT2799
- Aranc 1910 - 1910, FRAD001_EC LOT2800
- Aranc 1910 - 1910, FRAD001_EC LOT2801
- Aranc 1911 - 1911, FRAD001_EC LOT2802
- Aranc 1911 - 1911, FRAD001_EC LOT2803
- Aranc 1911 - 1911, FRAD001_EC LOT2804
- Aranc 1912 - 1912, FRAD001_EC LOT2805
- Aranc 1912 - 1912, FRAD001_EC LOT2806
- Aranc 1912 - 1912, FRAD001_EC LOT2807
- Aranc 1913 - 1913, FRAD001_EC 2014 1
- Aranc 1913 - 1913, FRAD001_EC 2014 2
- Aranc 1913 - 1913, FRAD001_EC 2014 3
- Aranc 1913 - 1913, FRAD001_EC 2014 4
- Aranc 1914 - 1914, FRAD001_EC 2014 5
- Aranc 1914 - 1914, FRAD001_EC 2014 6
- Aranc 1914 - 1914, FRAD001_EC 2014 7
- Aranc 1914 - 1914, FRAD001_EC 2014 8
- Aranc 1915 - 1915, FRAD001_EC 2014 9
- Aranc 1915 - 1915, FRAD001_EC 2014 10
- Aranc 1915 - 1915, FRAD001_EC 2014 11
- Aranc 1915 - 1915, FRAD001_EC 2014 12
- Aranc 1916 - 1916, FRAD001_EC 2014 13
- Aranc 1916 - 1916, FRAD001_EC 2014 14
- Aranc 1916 - 1916, FRAD001_EC 2014 15
- Aranc 1916 - 1916, FRAD001_EC 2014 16
- Aranc 1917 - 1917, FRAD001_EC 2014 17
- Aranc 1917 - 1917, FRAD001_EC 2014 18
- Aranc 1917 - 1917, FRAD001_EC 2014 19
- Aranc 1917 - 1917, FRAD001_EC 2014 20
- Aranc 1918 - 1918, FRAD001_EC 2014 21
- Aranc 1918 - 1918, FRAD001_EC 2014 22
- Aranc 1918 - 1918, FRAD001_EC 2014 23
- Aranc 1918 - 1918, FRAD001_EC 2014 24
- Aranc 1919 - 1919, FRAD001_EC 2014 25
- Aranc 1919 - 1919, FRAD001_EC 2014 26
- Aranc 1919 - 1919, FRAD001_EC 2014 27
- Aranc 1919 - 1919, FRAD001_EC 2014 28
- Aranc 1920 - 1920, FRAD001_EC 2014 29
- Aranc 1920 - 1920, FRAD001_EC 2014 30
- Aranc 1920 - 1920, FRAD001_EC 2014 31
- Aranc 1920 - 1920, FRAD001_EC 2014 32
- Aranc 1921 - 1921, FRAD001_EC 2014 33
- Aranc 1921 - 1921, FRAD001_EC 2014 34
- Aranc 1921 - 1921, FRAD001_EC 2014 35
- Aranc 1921 - 1921, FRAD001_EC 2014 36
- Aranc 1922 - 1922, FRAD001_EC 2014 37
- Aranc 1922 - 1922, FRAD001_EC 2014 38
- Aranc 1922 - 1922, FRAD001_EC 2014 39
- Aranc 1922 - 1922, FRAD001_EC 2014 40
- Aranc 1923 - 1923, FRAD001_EC 2014 41
- Aranc 1923 - 1923, FRAD001_EC 2014 42
- Aranc 1923 - 1923, FRAD001_EC 2014 43
- Aranc 1923 - 1923, FRAD001_EC 2014 44
- Aranc 1924 - 1924, FRAD001_EC 2014 45
- Aranc 1924 - 1924, FRAD001_EC 2014 46
- Aranc 1924 - 1924, FRAD001_EC 2014 47
- Aranc 1924 - 1924, FRAD001_EC 2014 48
- Aranc 1925 - 1925, FRAD001_EC 2014 49
- Aranc 1925 - 1925, FRAD001_EC 2014 50
- Aranc 1925 - 1925, FRAD001_EC 2014 51
- Aranc 1925 - 1925, FRAD001_EC 2014 52